臺灣臺北地方法院民事裁定
111年度重訴字第440號
原      告  陳宜信  


上列原告與被告莊麗珠間請求侵權行為損害賠償事件，本院裁定
如下：
    主  文
原告應於本裁定送達後5日內，補繳裁判費新臺幣60,400元，逾
期不繳，即駁回其訴。
    理  由
一、按因犯罪而受損害之人，於刑事訴訟程序得附帶提起民事訴
    訟，對於被告及依民法負賠償責任之人，請求回復其損害；
    前項請求之範圍，依民法之規定，刑事訴訟法第487條第1項
    、第2項定有明文。又因犯罪而受損害之人，於刑事訴訟程
    序固得附帶提起民事訴訟，對於被告請求回復其損害，但其
    請求回復之損害，以被訴犯罪事實所生之損害為限（最高法
    院60年台上字第633號裁判要旨參照）。次按，附帶民事訴
    訟本質上與一般民事訴訟無異，刑事訴訟法第503條第1項但
    書、第3項乃規定於刑事訴訟諭知無罪、免訴或不受理之判
    決者，經原告聲請時，應將附帶民事訴訟移送管轄法院之民
    事庭，原告則應繳納訴訟費用，即係就原不符合同法第487
    條第1項所定要件之附帶民事訴訟，為兼顧原告之程序利益
    、實體利益及紛爭一次解決之訴訟經濟，允原告繳納裁判費
    後，由民事法院審理。於被告未受有罪判決時，原告尚且得
    聲請移送管轄法院之民事庭，並補繳裁判費以補正程式之欠
    缺，則於被告經判決有罪之情形，尤不應剝奪其繳納裁判費
    ，請求依一般民事訴訟程序解決其紛爭之權利（最高法院10
    8年度台抗大字第953號裁定意旨參照）。另提起民事訴訟，
    應依民事訴訟法第77條之13規定，按訴訟標的金額繳納裁判
    費，此為必備之程式。而原告之訴，有起訴不合程式之情形
    者，法院應以裁定駁回之，但其情形可以補正者，審判長應
    定期間先命補正，亦為同法第249條第1項第6款所明定。
二、原告於民國109年10月8日以刑事附帶民事起訴狀於本院刑事
    庭109年度易字第791號刑事案件（下稱系爭刑事判決）中提
    本件訴訟，嗣經本院刑事庭以109年度重附民字第76號裁定
    移送前來。系爭刑事判決係認定被告對原告施用詐術，取得
    原告開立如附表所示之5張支票（下稱系爭支票），被告以
    附表編號1至3、5之支票兌得173萬元，附表編號4支票則交
    付邵華，因認被告涉犯刑法第339條之詐欺取財罪，處有期
    徒刑8月。查，就訴之聲明第1項部分，原告係主張其因系爭
    支票無端受提示，致其票信受損害，影響公司營運，終至原
    告歇業，而受有600萬元之損害，核與系爭刑事判決所審認
    被告之犯罪事實即被告詐欺原告取得系爭支票所生之損害不
    同，依上說明，原告就此部分仍有繳納裁判費之義務。就訴
    之聲明第2項部分，原告請求被告返還系爭支票，係源於被
    告被訴之犯罪事實，原告就此部分免納裁判費。　　
三、是以，就原告本件訴之聲明第1項即請求被告給付600萬元之
    部分，訴訟標的金額為600萬元，應徵收第一審裁判費60,40
    0元。爰依民事訴訟法第249條第1項但書規定，限原告於本
    裁定送達後5日內補繳，逾期不繳，即駁回原告此部分之訴
    。
四、依民事訴訟法第249條第1項但書，裁定如主文。 
中　　華　　民　　國　　111 　年　　6 　　月　　20　　日
                  民事第四庭    法　官　蕭涵勻
以上正本係照原本作成
如不服本裁定關於核定訴訟標的價額部分，應於送達後十日內向
本院提出抗告狀，並繳納抗告費新臺幣一千元；其餘關於命補繳
裁判費部分，不得抗告。
中　　華　　民　　國　　111 　年　　6 　　月　　20　　日
                                書記官  林立原
　　　　　　　　　
附表：
編號 票號 票面金額（新臺幣） 發票人 發票日 1 OA0000000 50萬元 陳宜信/天福旅行社有限公司 民國106年10月11日 2 OA0000000 50萬元 陳宜信/天福旅行社有限公司 民國106年10月11日 3 OA0000000 50萬元 陳宜信/天福旅行社有限公司 民國106年10月11日 4 OA0000000 50萬元 陳宜信/天福旅行社有限公司 民國106年10月11日 5 OA0000000 50萬元 陳宜信/天福旅行社有限公司 民國106年10月20日